臺灣高等法院刑事裁定
109年度聲字第4777號
    聲  請  人
    即  被  告  劉錦銘


                劉彩萍


    選任辯護人  楊華興律師
上列聲請人即被告因偽造文書等案件（本院109年度上訴字第95
7號），聲請交付法庭錄音光碟案件，本院裁定如下：
    主  文
聲請人於繳納相關費用後，准予轉拷交付如附表所示刑事案件卷
之法庭錄音光碟，並禁止聲請人再行轉拷利用。
    理  由
一、聲請意旨略以：聲請人即被告為明瞭全部案情，懇請准予燒
    錄如附表之開庭錄音錄影光碟片云云。
二、按法院組織法第90條之1第1項規定：「當事人及依法得聲請
    閱覽卷宗之人，因主張或維護其法律上利益，得於開庭翌日
    起至裁判確定後6個月內，繳納費用聲請法院許可交付法庭
    錄音或錄影內容。但經判處死刑、無期徒刑或10年以上有期
    徒刑之案件，得於裁判確定後2年內聲請」，而法庭錄音錄
    影及其利用保存辦法第8條第1項、第2項亦規定：「當事人
    及依法得聲請閱覽卷宗之人，因主張或維護其法律上利益，
    聲請交付法庭錄音或錄影內容時，應敘明理由，由法院為許
    可與否之裁定。法院受理前項聲請，如認符合聲請人要件，
    並在聲請期間內提出，且就所主張或維護法律上之利益已敘
    明者，除法令另有排除規定外，應予許可。」是當事人及依
    法得聲請閱覽卷宗之人，若因主張或維護其法律上利益，且
    無法令規定得不予許可或限制聲請閱覽、抄錄或攝影卷內文
    書之情形者，得於開庭翌日起至裁判確定後6個月內，繳納
    費用聲請法院許可交付法庭錄音或錄影內容，以維其訴訟權
    益。
三、經查：
    本件聲請人即被告劉錦銘、劉彩萍2人因偽造文書案件，經
    原審於109年1月10日以108年度訴字第260號判決判處劉錦銘
    共同犯行使偽造私文書罪，處有期徒刑6月「得易科罰金」
    ；劉彩萍共同犯行使偽造私文書罪，處有期徒刑4月「得易
    科罰金」；聲請人不服提起上訴，經本院109年11月11日以
    109年度上訴字第957號判決駁回上訴。聲請人於109年12月
    1日具狀向本院聲請交付如附表所示之法庭錄音光碟等語；
    經核聲請人既已敘明其聲請理由為維護其法律上之利益，
    而其聲請並無依法令規定得不予許可或限制聲請閱覽、抄
    錄或攝影卷內文書之情形，爰裁定其於繳納相關費用後，
    准予轉拷交付上開法庭錄音光碟；另依法院辦理聲請交付
    法庭錄音錄影內容應行注意事項第6條規定，禁止聲請人
    再行轉拷利用。
據上論斷，依刑事訴訟法第220條，裁定如主文。
中　　華　　民　　國　　109 　年　　12　　月　　18　　日
                  刑事第一庭    審判長法　官  李釱任
                                      法　官  崔玲琦
                                      法　官  梁耀鑌 
以上正本證明與原本無異。
如不服本裁定，應於收受送達後五日內向本院提出抗告狀。
                                      書記官  宗志強
中　　華　　民　　國　　109 　年　　12　　月　　18　　日
附表：
編號 錄音（影）光碟 卷宗卷頁   1 105年11月17日偵訊筆錄 105偵字1571卷第38至42頁   2 106年4月17日偵訊筆錄 106偵字2607卷第12至13頁   3 106年7月17日偵訊筆錄 106偵字2607卷第81至88頁   4 106年9月14日偵訊筆錄 106偵字2607卷第97至99頁